【裁判字號】    90,交易,356
【裁判日期】    900814
【裁判案由】    過失傷害
【裁判全文】
臺灣桃園地方法院刑事判決                          九十年度交易字第三五六號
    公訴人  臺灣桃園地方法院檢察署檢察官
    被  告  乙○○
右列被告因過失傷害案件，經檢察官提起公訴（九十年度調偵字第五四號），本院判
決如左：
    主  文
乙○○因過失傷害人，處有期徒刑參月，如易科罰金以參佰元折算壹日。
    事  實
一、乙○○於民國（下同）八十九年十月十九日上午十時二十五分許，駕駛ＳＰ─４
    ６２３號自用小客車，沿劃有機車專用道之桃園縣桃園市○○路○段之內側車道
    ，由桃園往龜山方向行駛，在行經上開路段與博愛西路之交岔路口處時，應注意
    汽車行駛時，駕駛人應注意兩車併行之間隔，並隨時採取必要之安全措施，且按
    諸當時之天候、光線、號誌、路況等一切情狀，復無乙○○不能注意之情形，竟
    疏未注意其右側車旁適有由丙○○所騎用，沿上開路段同向行駛，惟違規駛入上
    開路段之內側車道上，且亦疏未注意兩車併行間隔之ＶＬＡ─３０６號機車行駛
    通過，復疏未注意保持與上開機車併行時之安全間隔，而以上開自用小客車之右
    側後視鏡處擦撞及上開機車之左側把手處倒地，致丙○○因之受有左股骨近端粉
    碎性骨折及左鎖骨遠端粉碎性骨折之傷害。嗣乙○○於肇事後警員甲○○到場處
    理發覺上情前，先行主動向其陳述上開肇事經過，並於事後接受本院之審理。
二、案經乙○○自首及丙○○訴由桃園縣警察局桃園分局報請臺灣桃園地方法院檢察
    署檢察官偵查起訴。
    理  由
一、訊據被告乙○○固坦承於右揭時地駕駛上開自用小客車與告訴人丙○○所騎用上
    開機車發生擦撞肇事，致告訴人丙○○因之受有上述傷害之結果，惟矢口否認右
    揭犯行，辯稱：伊行經上開肇事地點前，並不知丙○○騎用上開機車從車旁經過
    ，係丙○○騎用上開機車靠伊上開自用小客車太近，才會發生本件車禍，伊並無
    任何過失責任云云。經查：被告於右揭時地駕駛上開自用小客車與由告訴人丙○○所騎用上開機車發生擦撞肇事，致告訴人丙○○因之受有上述傷害之結果乙情
    ，業據告訴人丙○○迭次於警、偵訊中及本院審理時指訴明確，復為被告迭次於
    警、偵訊中及本院審理時所不否認在卷，復有道路交通事故調查報告表乙紙、現
    場照片四紙及被告所提出診斷證明書乙紙，在卷可稽，足堪認定。雖被告於本院
    審理時辯稱其當時車禍前根本未發現告訴人丙○○所騎用上開機車云云，惟按「
    汽車行駛時，駕駛人應注意兩車併行之間隔，並隨時採取必要之安全措施」，道
    路交通安全規則第九十四條第三項定有明文，且按諸當時之天候、光線、號誌、
    路況等一切情狀，復無被告不能注意之情形，竟疏未注意其右側車旁適有由告訴
    人丙○○所騎用上開機車行駛通過，復疏未注意與上開機車併行時保持相當之安
    全間隔，而以上開自用小客車之右側後視鏡擦撞及上開機車之左側把手處倒地，
    致告訴人丙○○因之受有上述傷害之結果，則被告對告訴人丙○○所受上述之傷
    害，顯有過失責任，且其間亦存有相當因果關係，至為顯然，被告此部分所辯，
    顯係事後卸責之詞，不足採信。雖告訴人丙○○於右揭時地騎用上開機車時，亦
    有違規駛入上開路段之內側車道及疏未注意兩車併行之安全間隔，致與被告所駕
    駛上開自用小客車發生擦撞肇事，而對其本人因之所受有上述傷害之結果，亦存
    有相當之過失責任，惟亦不足影響本院對被告上開過失責任之認定，至為灼然。
    被告犯行已臻明確，應予依法論科。
二、核被告所為，係犯刑法第二百八十四條第一項前段之過失傷害罪。被告犯罪後，
    刑法第四十一條易科罰金之規定，業於九十年一月十日經修正公布（同年月十二
    日起生效施行），經本院比較修正前後之規定，以修正後之規定對被告為有利，
    應依刑法第二條第一項前段之規定，從修正後刑法第四十一條第一項前段之規定
    處斷，合先敘明。又被告於肇事後警員甲○○到場處理發覺上情前，先行主動向
    其陳述上開肇事經過乙情，業據被告於本院審理時供承明確，核與證人即警員甲○○到院證述情節相符，應堪採信，已符刑法第六十二條前段規定自首之要件，
    應依同條之規定減輕其刑。爰審酌被告應且能注意於駕駛上開自用小客車時與告
    訴人丙○○所騎用上開機車保持併持之間隔，竟疏未注意而擦撞及之倒地，致告
    訴人丙○○因之受有上述傷害之結果，已損及告訴人丙○○之權益及被告犯罪後
    之態度等一切情狀，量處如主文所示之刑，並諭知易科罰金之折算標準，以資儆
    懲。
據上論斷，應依刑事訴訟法第二百九十九條第一項前段，刑法第二條第一項前段、第
二百八十四條第一項前段、修正後第四十一條第一項前段、第六十二條前段，罰金罰
鍰提高標準條例第一條前段、第二條，判決如主文。
本案經檢察官江苑臻到庭執行職務
中        華        民        國    九十    年    八   月    十四    日
                                臺灣桃園地方法院交通法庭
                                    法  官  林 晏 鵬
右正本證明與原本無異。
如不服本判決，應於判決送達後十日內向本院提出上訴狀( 應附繕本 )，上訴於
臺灣高等法院。
                                    書記官  張 雅 慧
中        華        民        國   九十   年   八   月    二十    日
附錄法條：刑法第二百八十四條
刑法第二百八十四條
因過失傷害人者，處六月以下有期徒刑、拘役或五百元以下罰金。致重傷者，處一年
以下有期徒刑、拘役或五百元下罰金。
從事業務之人，因業務之過失傷害人者，處一年以下有期徒刑、拘役或一千元以下罰
金。致重傷者，處三年以下有期徒刑、拘役或二千元以下罰金。


司法院資訊處製作；財團法人民間司法改革基金會備份。
